臺灣基隆地方法院交通事件裁定　　　　　94年度交聲字第66號
移送機　關　交通部公路總局台北區監理所基隆監理站
聲　請　人
即異議　人　甲○○　男　47歲.
上受處分人因違反道路交通管理處罰條例案件，對於交通部公路
局台北區監理所基隆監理站所為之基監字第裁42-R00000000號處
分，聲明異議，本院裁定如下：
    主  文
聲請駁回。
    理  由
一、聲請意旨略以：異議人甲○○被取締之地點前方有靠右行駛
    之交通標誌，故伊遵守該標誌靠右行駛並無違規；又伊行駛
    之機車優先道並未禁止汽車行駛；伊進入被取締路口之前，
    路面上都沒有機車優先的字樣云云，故提出本件異議。
二、經查：異議人於九十四年二月十五日上午十一時廿分許，駕
    駛車號四六五─ＭＱ號計程車，沿基隆市安樂區○○○路由
    金山往基隆方向行駛，駛至該路五一號旁前，違規行駛機車
    優先道之事實，有基隆市警察局舉發違反道路交通管理事件
    通知單一紙及基隆市警察局第四分局九十四年五月廿四日基
    警分四交字第0940010993號函及附件照片四幀附卷可稽。再
    按，道路交通標誌標線號誌設置規則第六十四條規定「靠右
    （左）行駛標誌，用以告示車輛駕駛人必需靠分向設施之右
    （左）側行駛，視需要設於分向設施之起點。」由是可知靠
    右（左）行駛標誌係告示駕駛人須行駛於分向設施之右側或
    左側，並非表示駕駛人可行駛或應行駛於道路右側之機車優
    先道或道路左側之公車專用道，異議人以案發路段有靠右行
    駛標誌以冀免責，於法未合。又查，依前開基隆市警察局第
    四分局九十四年五月廿四日基警分四交字第0940010993號函
    及附件照片可知，異議人在駛至取締地點即基金二路五一號
    旁之前已駛過畫有並標示「機車優先」之機車優先道之基金
    二路路面，異議人辯稱伊進入被取締路口之前，路面上都沒
    有機車優先的字樣云云，顯與事實不合，況異議人於本院審
    理時自承住在基隆很久，而其於本院審理時所提出之證件又
    係職業小客車之駕駛執照，由該駕駛執照之發照日期可知其
    自七十七年八月十六日即開始駕駛計程車，則異議人尤斷無
    推稱不知在基金路路段行之甚久之機車優先道之設置，而欲
    圖卸責之理。復查，道路交通標誌標線號誌設置規則第一百
    七十四條之一第一項規定「機車優先車道標線，用以指示機
    器腳踏車優先行駛之車道，其他車種除起步、準備停車、臨
    時停車或轉向外，不得橫跨或占用行駛。」依前開基隆市警
    察局第四分局九十四年五月廿四日基警分四交字第09400109
    93號函所示，異議人於取締當時，並無閃方向燈以示起步、
    準備停車、臨時停車或轉向之意圖，而係沿途行駛於機車優
    先道。綜前所述，異議人所辯均無理由，從而，原處分機關
    據而依異議人所涉違規事實，依道路交通管理處罰條例第四
    十五條第四款之規定，裁處異議人新台幣九百元並依同條例
    第六十三條第一項第一款之規定記違規點數一點，即核無不
    合。末以，道路交通案件處理辦法第三條第一項固有交通聲
    明異議案件之處理準用刑事訴訟法之規定，然所謂準用係性
    質相合之規定始得準用，按交通案件並無非開庭不得結案之
    規定，然若交通法庭認有開庭以使異議人與舉發員警當庭對
    質之機會之必要，自得傳喚相關人等到庭調查，此係予異議
    人得澄清事實並與其他相關證人對質之對異議人有利之舉措
    ，故異議人於交通法庭開庭調查時自無所謂保持緘默權、選
    任辯護人權等權利，茲異議人於本院九十四年四月廿七日庭
    訊畢，竟稱本院未告知其與刑事被告同樣擁有之緘默等程序
    權利（按本院已將訊問筆錄上之權利告知事項刪除），而拒
    絕在筆錄上簽名，然本院既踐履使合法調查證據之程序，自
    不因任何相關到庭當事人拒絕簽名，而受有任何影響，併此
    指明。綜上，本件聲請核無理由，原處分機關之裁決於法無
    違。
據上論斷，應依道路交通案件處理辦法第十九條，裁定如主文。
中　　華　　民　　國　　94　　年　　5 　　月　　31　　日
                  交通法庭法    官  曾雨明
以上正本證明與原本無異。
對於本件裁定如有不服，應於送達後5 日內，向本院提出抗告書
狀，敘述抗告之理由，抗告於臺灣高等法院。
中　　華　　民　　國　　94　　年　　6 　　月　　2 　　日
                          書 記 官  王靜敏
